# 请教陈版：子公司之间买卖设备

提问人：跨度防护 时间：2017-11-24 12:17:47
请教版：B C为IPO企业A的控股子公司，B将设备准让给C（ 1 ）设备假如B是 2017 年 8 月买的， 10 月卖给C，需要对设备进行评估吗？
因为间隔时间较短，可否以账面价值销售；（ 2 ）如果需要评估，且评估增值或减值，并且以评估值作价销售，这样不就改变了原A公司合并报表下设备的确认价值了吗？是不是在合并报表里抵消内部交易损益即可？

回答人：chenyiwei
因为是控股子公司，涉及少数股权，因此建议评估。子公司之间的内部销售在合并报表层面上也应抵销。